最　高　行　政　法　院　裁　定
                                       100年度裁字第85號
聲  請  人　徐香蘭
訴訟代理人　卓隆燁
上列聲請人因與相對人財政部臺灣省北區國稅局間綜合所得稅事
件，對於中華民國99年10月日本院99年度裁字第2364號裁定，聲
請再審，本院裁定如下：
　　主  文
再審之聲請駁回。
再審訴訟費用由聲請人負擔。
　　理  由
一、按裁定已經確定，而有行政訴訟法第273條第1項第1款規定
    「適用法規顯有錯誤者」之事由，依行政訴訟法第283條規
    定，固得聲請再審。惟所謂「適用法規顯有錯誤」，係指原
    確定裁定所適用之法規與該案應適用之現行法規相違背，或
    與解釋判例有所牴觸者而言，至於法律上見解之歧異，聲請
    人對之縱有爭執，要難謂為適用法規顯有錯誤，而據為再審
    之理由。
二、本件聲請人民國93年度綜合所得稅結算申報，經相對人依據
    法務部調查局臺北市調查處及財政部臺北市國稅局(下稱臺
    北市國稅局)通報及查得資料，查獲聲請人漏報取自永達保
    險經紀人股份有限公司(下稱永達公司)薪資所得新臺幣(下
    同)415,200元，並漏報本人及扶養親屬黎昱辰營利、薪資及
    利息所得計78,572元，乃歸戶核定聲請人93年度綜合所得總
    額3,587,243元，補徵應納稅額87,354元，並按所漏稅額127
    ,054元處0.2倍之罰鍰計25,410元。聲請人就取自永達公司
    薪資所得415,200元及罰鍰處分不服，申請復查，經相對人
    以98年11月17日北區國稅法二字第0980027809號復查決定(
    下稱原處分)駁回其復查之申請。聲請人仍表不服，提起訴
    願，經遭駁回，遂提起本件行政訴訟經原審以99年度簡字第
    187號判決(下稱原審判決)駁回，聲請人仍不服，提起上訴
    ，復經本院99年度裁字第2364號裁定(下稱原確定裁定)駁回
    ，聲請人猶未甘服，遂聲請再審，其主張略謂：(一)聲請人
    業已於上訴狀，就涉及原則性法律見解之處具體說明，依行
    政訴訟法第244條規定提起上訴，惟上訴審並無具體表明申
    請人所提主張有何不符，僅以聲請人所陳理由並無涉及法律
    見解具有原則性為由，依行政訴訟法第249條第1項前段予裁
    定駁回，原確定裁定顯有行政訴訟法第273條第1項第1款「
    適用法規顯有錯誤」之再審事由，應予廢棄。(二)聲請人業
    已於上訴狀詳細說明臺北市國稅局96年6月5日財北國稅審二
    字第0960201843號函釋(下稱96年函釋)之緣由，並未改變財
    政部95年6月28日台財稅字第09504063430號函釋(下稱95年
    函釋)之見解，上訴審既認定「是被上訴人96年函釋係對於9
    5年函釋重為說明，並未改變95年函釋之見解」，即應依96
    年函釋規定撤銷原審判決、訴願決定及原處分(含復查決定)
    ，惟未依職權審酌，率以聲請人憑藉新見解重為認定為由，
    而逕依行政訴訟法第249條第1項前段予裁定駁回，顯有行政
    訴訟法第273條第1項第1款「適用法規顯有錯誤」之再審事
    由，應予廢棄。(三)原審判決未依職權究明租賃車輛為保險
    業務員招攬業務所必須，僅以聲請人未能證明租賃車輛係為
    公務使用為由，即遽予核認租賃車輛為私人使用。惟本件聲
    請人業已於行政訴訟上訴理由狀理由二說明，依據行政訴訟
    法第136條準用民事訴訟法第277條規定，主張權利或權限者
    ，原則上應就權利發生事實舉證，故本件舉證責任係在稅捐
    稽徵機關，原確定裁定未就聲請人所提主張加以詳查，仍指
    稱聲請人未能證明系爭車輛係為公務用途，而逕依行政訴訟
    法第249條第1項前段予裁定駁回，顯有行政訴訟法第273條
    第1項第1款「適用法規顯有錯誤」之再審事由，應予廢棄。
    另永達保險經紀人股份有限公司車輛使用辦法第1條規定「
    為協助同仁執行業務，特訂本辦法。本辦法所指『車輛』係
    指公務用之租賃車輛及公務用之私人車輛。」系爭車輛係聲
    請人招攬業務、服務保戶之用，確屬公務用途。(四)刑事司
    法機關調查證據之程序，其認定事實須達到超越合理懷疑之
    程度，遠較行政機關調查證據為周延，則行政機關應尊重司
    法機關所為之確定判決。司法院釋字第392號解釋稱憲法第8
    條第1項之司法機關包括檢察機關在內。則行政機關應尊重
    檢察機關確定文書認定之事實。原審判決未依職權審酌臺灣
    臺北地方法院檢察署檢察官偵查事證及其不起訴處分書之認
    定，僅以該不起訴書相對人非聲請人為由，認定不能拘束本
    案，聲請人業已於行政訴訟上訴狀理由貳之二說明，惟原確
    定裁定以不起訴處分書非為確定判決為由，而逕依行政訴訟
    法第249條第1項前段予裁定駁回，違反本院32年判字第18號
    判例及司法院釋字第392號解釋，顯屬適用法規錯誤，有行
    政訴訟法第273條第1項第1款「適用法規顯有錯誤」之再審
    事由，應予廢棄。(五)原審判決未依職權審酌財政部賦稅署
    96年12月18日台稅一發字第09604554530號函之適當性，僅
    以本件扣繳稅款係在本件調查基準日後始補行扣繳為由，否
    准將該已依法繳納之扣繳稅額減除，聲請人業已於行政上訴
    狀理由參之二說明，惟原確定裁定以本件扣繳稅款係在本件
    調查基準日後始補行扣繳為由，逕予裁定駁回，適用法規顯
    有錯誤。(六)原審判決未依職權審酌行政罰法第24條規定「
    一行為不二罰」原則及稅捐稽徵法第44條但書規定，僅以行
    為主體不同為由，認定不能拘束本案，聲請人業已於行政訴
    訟上訴狀理由參之三說明，惟原確定裁定以行為主體不同為
    由，逕予裁定駁回，適用法規顯有錯誤，應予廢棄等語。經
    核上開再審理由無非對原確定裁定認本件無涉及法律見解具
    有原則性之法律見解為爭執，揆諸首揭說明，不得為再審理
    由，聲請人以原確定裁定有行政訴訟法第273條第1項第1款
    適用法規顯有錯誤之情事，聲請再審，顯無再審理由，應予
    駁回。至聲請人對原審判決本於行政訴訟法第273條第1項第
    1款事由提起再審之訴部分，本院則另為移送之裁定，附此
    敘明。
三、據上論結，本件聲請為無理由。依行政訴訟法第283條、第2
    78條第2項、第104條、民事訴訟法第95條、第78條，裁定如
    主文。
中　　華　　民　　國　　100　 年　　1　　 月　　20　　日
                    最高行政法院第二庭
                        審判長法官　高　啟　燦
                              法官　黃　合　文
                              法官　鄭　忠　仁
                              法官　劉　介　中
                              法官　陳　鴻　斌

以  上  正  本  證  明  與  原  本  無  異
中　　華　　民　　國　　100　 年　　1　　 月　　21　　日
　　　　　　　　　　　　　　　書記官　王　福　瀛